【裁判字號】    98,審聲,260
【裁判日期】    980729
【裁判案由】    停止執行
【裁判全文】
臺灣高雄地方法院民事裁定             98年度審聲字第260號
聲  請  人  甲○○
相  對  人  陽信商業銀行股份有限公司
法定代理人  乙○○
當事人間聲請停止執行事件，本院裁定如下：
  主  文
聲請人供擔保新臺幣伍拾參萬壹仟柒佰元後，本院九十八年度司
執字第四二二九三號執行事件之強制執行程序，於本院九十八年
度補字第一一一二號事件判決確定前應暫予停止。
  理  由
一、按有提起異議之訴時，法院因必要情形或依聲請定相當並確
    實之擔保，得為停止強制執行之裁定，強制執行法第18條第
    2 項定有明文。又按法院依強制執行法第18條第2 項定擔保
    金額而為准許停止強制執行之裁定者，該項擔保係備供債權
    人因停止執行所受損害之賠償，其數額應依標的物停止執行
    後，債權人未能即時受償或利用該標的所受之損害額，或因
    另供擔保強制執行所受之損害額定之，非以標的物之價值或
    其債權額為依據，有最高法院86年度台抗字第442 號裁定意
    旨可供參酌。
二、聲請意旨略以：鈞院98年司執字第42293 號強制執行事件，
    於日前查封聲請人之存款帳戶及聲請人所有之高雄市鹽埕區
    ○○○路3 號13樓之1 之房屋（下稱系爭建物），按上開存
    款及不動產均為聲請人自有之財產，惟依修正後之民法繼承
    編第1 之2 條第1 項、1 之3 條第4 項之規定，因聲請人前
    未曾與被繼承人即債務人邱定福同財共居，聲請人長年在國
    外並不知悉債務人債務之存在，故由聲請人繼承債務顯失公
    平，故聲請人自得依所得繼承遺產之限度內，負清償之責，
    聲請人業已檢附相關事證向本院提起債務人異議之訴，爰聲
    請准予提供擔保裁定停止本院98年度司執字第42293 號強制
    執行程序等語。
三、經查，聲請人主張之上揭事實，業經本院調取上開強制執行
    及本院98年度補字第1112號債務人異議之訴事件卷宗核閱無
    訛，足認若聲請人上開主張屬實，其將因系爭建物遭本院強
    制執行而受有難以回復之損害，在未經前開債務人異議之訴
    為實體判決確定前，自有停止該部分強制執行之必要。是以
    ，本件聲請人之聲請有理由，應予准許。次查，聲請人聲請
    停止執行系爭建物，相對人未能即時受償所受損害之計算基
    準，應以系爭建物之價值與相對人聲請強制執行債權額比較
    決定。又相對人聲請強制執行之債權額（本金及利息）為新
    臺幣（下同）2,860,000 元，高於系爭建物之鑑定價值2,45
    4,000 元，故本件聲請人聲請停止強制執行，相對人無法即
    時受償之損害額應以2,454,000 元為限。再參酌聲請人提起
    之債務人異議之訴，屬得上訴至第三審之事件，依司法院頒
    布之辦案要點規定，第一、二、三審辦案期限合計4 年4 月
    ，以法定週年利率5%計算，相對人之所受損害應為254,227
    元（計算式：2,454,000 元×5%×52/12 ＝531,700 元，本
    院取其整數為酌定之金額），爰酌定本件之擔保金額如主文
    所示。
四、依強制執行法第18條第2 項，裁定如主文。
中    華    民    國    98    年    7     月    29    日
                  民事第二庭法  官  陳嘉惠
為正本係照原本作成。
如對本裁定抗告須於裁定送達後10日內向本院提出抗告狀，並繳
納裁判費新台幣1,000元。
中    華    民    國    98    年    7     月    29    日
                            書記官  陳美月


司法院資訊處製作；財團法人民間司法改革基金會備份。
